# 公开发行证券的公司信息披露解释性公告第 1 号——非经常性损益的疑问

提问人：302705378 时间：2015-03-19 15:09:09
目前观点：第一种情况属收回往来款而相应冲减的坏账准备，不属转回，不做为非经常性项目。 第二种情况，属转回，属于非经常性项目——单独进行减值测试的应收款项减值准备转回。

回答人：chenyiwei
这种理解可能有一定漏洞，即持有期间的转回和处置时的转回本质上都反映了实际或新预计的可收回金额高于原先的估计，但却对经济实质相同的项目做出了不同的处理界定。但确实对这个问题目前并无一致意见。